臺灣高雄地方法院民事判決
111年度雄小字第596號
原      告  田勝利  
被      告  黃瓊蝶  
訴訟代理人  黃振宇  
上列當事人間損害賠償(交通)事件，本院民國111年4月11日辯論
終結，判決如下：
    主  文
被告應給付原告新臺幣12,417 元及自民國110 年12 月30日起至
清償日止按週年利率百分之5 計算之利息。
原告其餘之訴駁回。
訴訟費用新臺幣1,000元由被告負擔百分之98，餘由原告負擔。
本判決第1項得假執行。
    事實及理由
一、原告起訴略以：被告於民國110年8月26日駕駛車牌號碼0000
    -00號車輛(下稱7127號車輛)沿高雄市中正一路高速公路東
    側由南往北行駛時，適有原告駕駛車牌號碼0000-00號車輛(
    下稱系爭車輛)行駛在被告右側停等號誌。被告起駛時其右
    車尾撞擊系爭車輛左前側，造成系爭車輛損壞，需支出維修
    費用新台幣(下同)12,624元，應賠償原告所受之損壞。並聲
    明：被告應給付原告12,624元。
二、被告則以：本件事故發生時兩造非前後車，而是同向左右側
    行進方向，兩造均有未保持適當距離之過失等詞置辯。並聲
    明：原告之訴駁回。
三、得心證之理由
　㈠本件事故發生前，原告位於被告右方，被告位在原告左方，
    兩車非同一車道之前後車輛，而原告欲行駛至北上閘道，被
    告則欲行駛平面道路，又以兩造方向以觀，北上閘道位在左
    方，平面道路則是右方，此有道路交通事故現場圖及兩造談
    話紀錄表所述可參。準此可見，原告係欲往其左方之北上閘
    道方向行進，被告則係欲往其右側之平面道路行進。
　㈡原告主張事故發生時其係因車流量大無法在變換燈號前完全
    經過路口，故已逾停止線在路口停等號誌，且其在事故發生
    後未馬上移動車輛，照片位置為事故發生時系爭車輛停等號
    誌之位置等語；又由兩造車輛碰撞位置可見，系爭車輛係左
    側身車之左前輪處受損，7127號車輛則係右側車身之右後輪
    處受損，倘系爭車輛與7127號車輛同時起步，則以系爭車輛
    預定行駛方向應係向左偏行駛，與7127號車輛向右行駛方向
    歧異，碰撞時因兩車動力應會產生明顯凹陷，且碰撞位置應
    會在系爭車輛左前角處，而非由左側車身左前輪胎處產生長
    條刮痕之受損跡象。佐以被告在調查紀錄表中稱：綠燈起步
    時準備右切，原告準備起駛，被告順著車道行駛發生碰撞等
    語( 見本院卷第59頁)。足見本件事故發生時原告非行進中
    車輛，可徵原告主張其在事故發生尚未起步，應屬可信。是
    以原告既屬尚未行駛之靜止車輛，被告向右行駛時，自應注
    意兩車間距離，疏未注意，導致其駕駛之7127號車輛右側車
    身後方與系爭車輛左側車身左前輪處發生碰撞，就本件事故
    發生自有過失。至原告既係尚未行駛之靜止車輛，對於本件
    事故發生要難以注意避免發生，自難謂有過失。
　㈢被告就系爭事故發生為有過失已如前述，原告請求其賠償所
    受損害要屬有據。惟損害賠償以新品代舊品時需扣除零件折
    舊，系爭車輛99年4 月出廠，已逾行政院5年之耐用年數，
    估價之零件費用249元完全折舊後為42元【材料費用/(耐用
    年數+1)，元以下4捨5入】，加計不折舊工資拆修鈑烤12,37
    5元後，原告得請求之維修費共12,417元。
五、從而，原告請求被告給付12,417 元及自起訴狀繕本送達翌
    日即110 年12 月30日起至清償日止按週年利率百分之5 計
    算之利息有理由，逾此範圍之請求為無理由，應予駁回。
六、本件原告勝訴部分係小額程序為被告敗訴之判決，依民事訴
    訟法第436 條之20規定，就原告勝訴部分應依職權宣告假執
    行。
七、訴訟費用負擔之依據：民事訴訟法第79條。本件訴訟費用額
    ，依職權確定如主文所示金額。 　
中　　華　　民　　國　　111 　年　 　5 　　月　　5　　日
                  高雄簡易庭　法　　　官  楊詠惠
以上正本係照原本作成。
民事訴訟法第436 條之24第2 項：對於本判決之上訴，非以違背
法令為理由，不得為之。
如對本判決上訴，須於判決送達後20日內向本院提出上訴狀，並
須表明原判決所違背之法令及其具體內容與依訴訟資料可認為原
判決有違背法令之理由。
中　　華　　民　　國　　111 　年　 　5 　　月　　5　　日
                              書  記  官  蔡佩珊